臺灣板橋地方法院刑事判決　　　　　　　 94年度易字第931號
公　訴　人　臺灣板橋地方法院檢察署檢察官
被　　　告　甲○○
上列被告因贓物等案件，經檢察官提起公訴（94年度偵字第2418
號），本院依簡式審判程序，判決如下：
    主  文
甲○○收受贓物，累犯，處有期徒刑伍月，如易科罰金，以參佰
元折算壹日。扣案之「蘇俊名」普通小型車駕駛執照上甲○○之
照片壹張沒收。
    事　實
一、甲○○前曾分別因違反毒品危害防制條例、偽造文書、違反
    毒品危害防制條例案件，迭經本院以90年簡字第168 號、90
    年易字第2511號、90年訴字第1596號判決，各判處有期徒刑
    6 月、4 月、7 月確定，並定其應執行刑為有期徒刑1 年4
    月，甫於民國92年7 月18日縮刑期滿執行完畢。詎仍不知悔
    改，明知真實姓名年籍不詳綽號「小黑」之成年男子所提供
    之「蘇俊名」普通小型車駕駛執照，為來路不明之贓物（係
    蘇俊名於92年1 月26日14時至15時間在臺北縣中和市○○路
    旁防汛道置於其自小客車內，遭人破壞侵入而被竊），竟與
    「小黑」基於變造特種文書犯意聯絡，於93年6 月間某日，
    在不詳地點，將自已之相片交付給「小黑」，隨即由「小黑
    」在不詳地點，將甲○○本人照片換貼於上揭駕駛執照上，
    而變造完成「蘇俊名」之駕駛執照1 枚，嗣後於臺北縣板橋
    市交給甲○○，甲○○即予收受並隨身攜帶備用。嗣於93年
    7 月4 日早上7 時許，甲○○因涉嫌持有偽造貨幣案件（另
    經為不起訴處分），經桃園縣政府警察局龜山分局龜山派出
    所員警在桃園縣龜山鄉○○路與華美街口執行搜索而在場接
    受盤查時，為掩飾其真正身分逃避查緝，即基於行使變造特
    種文書之犯意，向警員出示上開變造之駕駛執照，以供警員
    查驗身分而行使，足以生損害於蘇俊名及交通部對駕駛人駕
    駛資格及身分查核管理之正確性，但因換貼之照片上無鋼印
    痕跡，為警員當場識破而查獲，並扣得上開變造之「蘇俊名
    」駕駛執照1 枚。
二、案經桃園縣政府警察局龜山分局報告臺灣桃園地方法院檢察
 　 署呈請臺灣高等法院檢察署檢察長令轉臺灣板橋地方法院檢
    察署檢察官偵查起訴。本院於準備程序進行中，甲○○就被
    訴事實為有罪之陳述，經告知簡式審判程序之旨，並聽取各
    當事人之意見後，裁定進行簡式審判程序。
    理  由
一、上揭犯罪事實，業據被告甲○○於偵查中及本院審理時供承
    不諱，，核與被害人蘇俊名於警詢時之指述及證人即查獲本
    案之警員林清炎、證人即他案被告謝俊義於偵查時均具結證
    述情節大致相符（見臺灣桃園地方法院檢察署93年度偵字第
    10498 號偵查卷第96頁、第93頁、第114 頁），復有桃園縣
    政府警察局龜山分局龜山派出所關於變造之「蘇俊名」之普
    通小型車駕駛執照代保管條1 紙（見臺灣桃園地方法院檢察
    署93年度偵字第10498 號偵查卷第27頁）附卷足憑，足認被
    告前揭自白與事實相符，堪予採信。本案事證已臻明確，被
    告犯行洵堪認定，自應依法論科。
二、核被告所為，係犯刑法第349 條第1 項之收受贓物罪以及同
    法第216 條、第212 條之行使變造特種文書罪。被告甲○○
    與真實姓名年籍不詳綽號「小黑」之成年男子二人間，就上
    開變造特種文書之犯行，有犯意聯絡與行為分擔，為共同正
    犯。被告變造特種文書後復持以行使，變造之低度行為應為
    行使之高度行為所吸收，不另論罪。被告所犯上開收受贓物
    罪與行使變造特種文書罪之間，復有方法結果之牽連關係，
    應從一重之行使變造特種文書罪處斷。又被告前曾因違反毒
    品危害防制條例案件、偽造文書案件、違反毒品危害防制條
    例案件，分別經本院以90年簡字第168 號、90年易字第2511
    號、90年訴字第1596號判決各判處有期徒刑6 月、4 月、7
    月確定，並定其應執行刑為有期徒刑1 年4 月，甫於92年7
    月18日縮刑期滿執行完畢，此有臺灣高等法院被告前案紀錄
    表1 紙在卷足憑，其於有期徒刑執行完畢後，5 年內再犯本
    件有期徒刑以上之罪，應依刑法第47條累犯之規定加重其刑
    。爰審酌被告有多項前科，顯示素行不佳，及其無端收受贓
    物後變造證件，藉以隱匿真實身分之犯罪動機、目的、所生
    危害、變造證件之種類，及犯後雖見避重就輕之辯詞，然於
    本院審理時自知事證明確，未再多為無謂辯解而坦認犯行之
    態度等一切情狀，量處如主文所示之刑，並諭知易科罰金之
    折算標準，以示懲儆。
三、扣案之變造駕駛執照一枚，係被害人蘇俊名所有之物，惟其
    上換貼之「甲○○」之照片一枚，則係供被告供本案犯罪所
    用之物，且係被告所有，爰依刑法第38條第1 項第2 款之規
    定宣告沒收。
據上論斷，應依刑事訴訟法第273 條之1 第1 項、第299 條第1
項前段，刑法第28條、第216 條、第212 條、第349 第1 項、第
55條、第38條第1 項第2 款、第41條第1 項前段，罰金罰鍰提高
標準條例第1 條前段、第2 條，判決如主文。
本案經檢察官靳開聖到庭執行職務。
中　　華　　民　　國　　94　　年　　9 　　月　　26　　日
                  刑事第六庭    法  官  王偉光
以上正本證明與原本無異
如不服本判決應於送達後10日內向本院提出上訴狀
                                書記官　陳怡君
中　　華　　民　　國　　94　　年　　9 　　月　　28　　日
附錄本案論罪科刑法條全文
中華民國刑法第二百一十六條
(行使偽造變造或登載不實之文書罪)
行使第二百十條至第二百十五條之文書者，依偽造、變造文書或
登載不實事項或使登載不實事項之規定處斷。
中華民國刑法第二百一十二條(偽造變造特種文書罪)
偽造、變造護照、旅券、免許證、特許證及關於品行、能力服務
或其他相類之證書、介紹書，足以生損害於公眾或他人者，處一
年以下有期徒刑、拘役或三百元以下罰金。
中華民國刑法第三百四十九條
收受贓物者，處三年以下有期徒刑、拘役或五百元以下罰金。
搬運、寄藏、故買贓物或為牙保者，處五年以下有期徒刑、拘役
或科或併科一千元以下罰金。
因贓物變得之財物，以贓物論。
